【裁判字號】    98,勞訴,118
【裁判日期】    990128
【裁判案由】    給付退休金
【裁判全文】
臺灣桃園地方法院民事判決             98年度勞訴字第118號
原      告  甲○○
訴訟代理人  陳河泉律師
被      告  華染股份有限公司
法定代理人  乙○○
訴訟代理人  丙○○
上當事人間請求給付退休金等事件，本院於民國99年1 月12日辯
論終結，判決如下：
    主  文
被告應給付原告新臺幣壹佰參拾玖萬貳仟參佰壹拾捌元，及自民
國九十七年十二月一日起至清償日止，按週年利率百分之五計算
之利息。
訴訟費用由被告負擔。
原告其餘之訴駁回。
本判決第一項於原告以新臺幣肆拾陸萬肆仟元供擔保後，得假執
行。但被告以新臺幣壹佰參拾玖萬貳仟元為原告預供擔保後，得
免為假執行。
原告其餘假執行之聲請駁回。
    事  實  及  理  由
壹、程序部分：
一、本件原告起訴原請求被告應給付新臺幣（下同）1,392,327
    元，嗣減縮為1,392,320 元，合於民事訴訟法第255 條第1
    項第3 款之規定，核先敘明。
二、本件被告訴訟代理人並無民事訴訟法第70條第1 項但書之特
    別代理權，有卷附委任狀可按，自不得為捨棄、認諾、撤回
    、和解、提起反訴等訴訟行為，亦先予敘明。
貳、實體部分：
一、原告主張：緣伊任職於被告大園廠之貨櫃車司機，任職期間
    自民國77年3 月24日起至95年9 月11日止，服務年資已滿15
    年以上，且年滿55歲，符合勞動基準法第53條第1 款之規定
    ，伊遂向被告提出自請退休，並經被告批准，被告自應給付
    伊退休金。惟被告因故未能如數給付退休金，兩造於95年11
    月17日簽立協議書，約定「甲方（即原告）同意乙方（即被
    告）分期給付退休金，自95年12月1 日起至97年11月30日止
    ，分24期給付，每1 個月為1 期，在未給付期間，不計利息
    …」等語。如依原告所得請求之退休金計算，被告每期應給
    付伊77,351元，詎被告僅給協議給付6 期後，即未遵期付款
    ，依協議總額計算，被告尚欠伊1,392,320 元，且至97年11
    月30日清償期已全部屆至等語，爰依前開契約之法律關係，
    請求判命被告給付1,392,320 元（應係當庭減縮時誤算所致
    ），及自97年12月1 日起計法定利息之判決，暨願供擔保准
    為假執行之宣告。
二、被告則以：確與原告間有成立上開給付退休金之協議，且確
    於支付6 期後即未再支付，尚欠原告如協議書其餘分期給付
    之款項未付，實係因被告財務確有困難，且被告曾於98年11
    月間通知原告領取票面金額為464,106 元之支票，以支付積
    欠原告之退休金，原告因故並未領取，目前仍無法支付原告
    所請金額等語，求為判命駁回原告之訴，並願供擔保請准宣
    告免為假執行。
三、本院之判斷：原告主張被告於95年11月17日簽立給付退休金
    之協議書，應自95年12月1 日起至97年11月30日止，按月給
    付伊77,351元，惟被告僅依約給付前6 期款項後，即未再給
    付，應依協議書之約定，給付未付之金額等語，業據其提出
    自請退休申請書、協議書及存褶明細表影本為憑，且被告就
    上開事實亦不否認，而堪認定。被告雖抗辯目前無法支付餘
    款及於期間屆滿後曾開立支票欲支付部分款項等語，惟此尚
    不影響未付金額之認定，且被告就已通知原告領取支票等節
    ，為原告所否認，被告就此則未提出任何證據證明，況支票
    非屬現金，尚未兌領，被告自難卸其遲延責任。然查，上開
    協議書雖無總額之約定，惟載明分24期給付，每期應給付77
    ,351元，則依此計算給付總額應為1,856,424 元（計算式：
    77,351元×24＝1,856,424 元），扣除已給付6 期之金額46
    4,106 元（計算式：77,351元×6 ＝464,106 元），實際計
    算出之金額應為1,392,318 元（計算式：1,856,424 元－46
    4,106 元＝1,392,318 ），而非1,392,320 元，原告既明確
    主張以協議書作為請求之依據，則應依協議書實際算定之金
    額為據，原告上開減縮之聲明1,392,320 元，應係當庭誤算
    所致，然並不影響本件事實之認定。從而，本件原告尚得請
    求被告給付未付之金額應為1,392,318 元。
四、綜上所述，原告依兩造間前開協議，請求被告給付1,392,31
    8 元及自97年12月1 日起至清償日止，按週年利率百分之5
    計算之法定遲延利息，為有理由，逾此範圍之請求，為無理
    由，應予駁回。另原告當庭減縮之聲明雖為1,392,320 元等
    語，有2 元之差距，有言詞辯論筆錄在卷可查，惟顯然係誤
    算所致，業如前述，本院審酌上情，認訴訟費用乃應由被告
    全部負擔，始符公允。又本件原告勝訴部分，兩造分別陳明
    願供擔保請准宣告假執行或免為假執行，核均無不合，爰分
    別酌定相當之擔保金額，予以准許。至原告敗訴部分，假執
    行之聲請失所附麗，應予駁回。
據上論結，本件原告之訴一部為有理由、一部為無理由，依民事
訴訟法第79條、第390 條第2 項、第392 條第2 項，判決如主文
。
中    華    民    國    99    年    1     月    28    日
                        民事第三庭  法  官  陳筱蓉
上為正本係照原本作成
如對本判決上訴，須於判決送達後20日內向本院提出上訴狀
中    華    民    國    99    年    1     月    28    日
                                    書記官  蔡佩媛

司法院資訊處製作；財團法人民間司法改革基金會備份。
